Minutes et répertoires du notaire Étienne GERBAULT, 6 avril 1605 - décembre 1614 (étude II)
Archives nationales
- Minutes de Étienne GERBAULT, 1605 - décembre 1614; MC/ET/II/61 - MC/ET/II/215
  - Minutes. 1609, janvier - juin, janvier - juin 1609; MC/ET/II/67
    - LE COFFRE (Adam) graveur-doreur-coutelier § inventaire de. .. à la requête de Marie LECLERC, sa femme, 15 avril 1609; MC/ET/II/67
      inventaire; Le Coffre, adam; Leclerc, Marie; décorateur
    - COUTANT (Nicolas) maître peintre rue Saint-Denis § inventaire de. ..; marchandise de peinture, 24 avril 1609; MC/ET/II/67
      inventaire; Saint-Denis (rue); Coutant, Nicolas; peintre
    - CUIRS § vente de peaux de veau, 30 avril 1609 - 5 mai 1609; MC/ET/II/67
      acte de vente
    - Testament de Marguerite François, sur les piliers de la Tonnellerie, veuve de Richard de La Mothe, marchand drapier chaussetier., 2 mai 1609; MC/ET/II/67
      testament; Tonnellerie (piliers de la); Francois, Marguerite; La Mothe, Richard de; tisserand; fabricant d'accessoires vestimentaires
    - Contrat de mariage entre Barthélemy Seez, laboureur de vignes à Stain, et Jeanne de La Mare, veuve de Nicolas Boucquier, vigneron à Stains, 9 mai 1609; MC/ET/II/67
      contrat de mariage; Stains (Seine-Saint-Denis); Seez, Barthélemy; La Mare, Jeanne de; Boucquier, Nicolas; viticulteur; viticulteur
    - Contrat de mariage entre Jean Blanchard, marchand épicier, rue Frépillon, et Marie Mallys, veuve de Denis Ponce, maître cuisinier rue Frépillon., 10 mai 1609; MC/ET/II/67
      contrat de mariage; Frépillon (rue); Blanchard, Jean; Mallys, Marie; Ponce, Denis; cuisinier; commerçant
    - Contrat de mariage entre Charles Laurens, maître peintre, âgé de trente ans, demeurant rue Saint-Jacques-de-la-Boucherie, fils de Marin Laurens, maître tapissier de haute lisse, et d'Anne Baudon, sa femme, et [honorable femme] Claude Pescheur, veuve de Nicolas Contant [Coutant], maître peintre, bourgeois de Paris, demeurant rue Saint-Denis., 28 mai 1609; MC/ET/II/67
      Régime: communauté.
      Dot: 1.800 livres tournois.
      Douaire: 700 livres tournois.
      Contrat passé en présence de Jean Laurens, maître tapissier, et Gérard Laurens, maître tapissier et tapissier ordinaire du roi, cousins du futur époux.
      Documents du Minutier central concernant les peintres, sculpteurs et graveurs au XVIIe siècle (1600-1650) [études I à X, 1955 actes], par Marie-Antoinette Fleury, tome I, Paris, S.E.V.P.E.N, 1969, p. 372 373 (instrument de recherche imprimé dématérialisé, certaines notices sont plus détaillées dans la version intégrale accessible en ligne par la rubrique 'Autres instruments de recherche', voir contexte dans le Plan d’orientation général - Notaires de Paris, guides thématiques du Minutier).
      contrat de mariage; Saint-Denis (rue); Saint-Jacques-la-Boucherie (rue); Baudon, Anne; Contant (Coutant), Nicolas; Laurens, Charles; Laurens, Gérard; Laurens, Jean; Laurens, Marin; Pescheur, Claude; peintre; tapissier; tapissier
    - CUIRS § vente de peaux de chevreaux, 1er juin 1609; MC/ET/II/67
    - Accord réglant un différend survenu entre plusieurs joueurs d'instruments à l'occasion de l'aubade offerte par les tailleurs de pierre au premier président du parlement à la veille de l'Ascension., 3 juin 1609; MC/ET/II/67
      'Furent presens en leurs personnes Jehan Jauvert, maistre joueur d'instrumens à Paris, y demeurant soubz la Tonnellerie, parroisse Saint-Eustache, d'une part, et Jehan Geresme, Pierre Dupain, Denis Dangereulx, Guillaume Angot et Nicolas Picart, aussy tous maistres joueurs d'instrumens à Paris, tant pour eulx que pour leurs compagnons associez audict art, desquelz lesdictz Geresme et consors comparans se font et portent fort d'aultre part.
      Lesquelles parties pour assouppir et terminer tous procès et differendz qui estoient pendantz entre eulx tant civillement que criminellement selon qu'il sera dict cy-après et esvitter à fraiz, ont faict et accordé ce qui ensuit: c'est assavoir que ledict Jauvert a confessé avoir receu desdictz Geresme et consors la somme de quatre livres de principal et vingt quatre solz parisis de despens, le tout en quoy par sentence des auditeurs du Chastelet de Paris, les dictz Geresme et consors ont esté condamnez vers ledict Jauvert pour les causes y contenues. Sur laquelle somme a esté precompté et desduict dix-huict solz tournoiz pour sa part et portion de la despence du souppé d'eulx pour le jour de l'Ascension dernier, trente-deux solz tournoiz receue par ledict Jauvert pour une aubade en laquelle lesdictz Geresme et consors auroient sonné avecq luy derriere le logis de Monsieur le Premier President la vigile dudict jour de l'Ascension et seize solz tournoiz pareillement receue par ledict Jauvert pour airs d'une aultre aubade qu'il avoit marchandés et qui a esté sonnée par lesdicts Geresme et consors; desquelles sommes receues et desduictes par lesdictez parties, l'une d'elle à l'aultre, ilz se sont tenuz pour contans et en quictent l'un d'eulx l'aultre et de touttes choses generallement quelzconques du passé jusques à huy.
      Et, en cas que par le jugement de l'instance faicte par les tailleurs de pierre pour lesquelz ladicte aubade fut sonnée ladicte veille dudict jour de l'Assension, il sera dict que ledict Jauvert rendra les dictz trente-deux solz qu'il a receuz pour icelle, audict cas seront tenuz et promectent lesdictz Geresme et consors de rendre et restituer audict Jauvert lesdictz trente-deux solz chacun pour leur part et portion, la part dudict Jauvert toutesfois desduicte, et oultre ledict Jauvert s'est par ces mesmes presentes desisté et desparty de l'instance criminelle qu'il avoit intentée allencontre dudict Dangereulx pour raison de quelques injures et parolles scandalleuzes - excedz ou voye de faict - qu'il maintenoit luy avoir esté dictes par luy, accordant que le tout soit et demeure nul et de nul effect sans despens d'une part ne d'aultre.
      Car ainsy etc, promectant etc, obligeant chacun en droict soy et lesdictz Geresme et consors èsdictz noms, renonceans, d'une part et d'aultre.
      Faict et passé ès estudes des notaires soubzsignez, l'an mil six cens neuf le troisiesme jour de juing après midy et ont signé:
      Jehan JOVERT N. PICART DANGEREUX JERESME ANGOT Pierre DUPAIN MOUFLE (notaire) GERBAULT (notaire)
      Documents du Minutier central concernant l'histoire de la musique (1600-1650), par Madeleine Jurgens, tome I [études I à X, 1763 actes], Paris, Archives nationales, 1967, p. 422V (instrument de recherche imprimé dématérialisé, certaines notices sont plus détaillées dans la version intégrale accessible en ligne par la rubrique 'Autres instruments de recherche', voir contexte dans le Plan d’orientation général - Notaires de Paris, guides thématiques du Minutier).
      accord; tailleur de pierre; président au parlement (Ancien Régime)
    - Inventaire après décès de Marie Bourdon, au bout du pont Saint-Michel, épouse de Jacques Hullot, maître chapelier à Paris., 22 juin 1609; MC/ET/II/67
      inventaire après décès; Saint-Michel (pont); Bourdon, Marie; Hullot, Jacques; fabricant d'accessoires vestimentaires
    - CUIRS § vente de 100 douzaines de peaux de chamois, 26 juin 1609; MC/ET/II/67
    - COURRIERS et POSTES de CHAMPAGNE (Maître des) HUAT (Charles) (Plusieurs actes concernant la succession de défunt)§ Compte final par Claude CHASTELLUS, procureur en la cour de Parlement demeurant rue de la Tisseranderie et Marie CHICOT jadis sa femme, Jacques DU FRESNE, conseiller du roi rue du Cocq, et Catherine CHICOT, jadis sa femme, et Françoise HERSANT, veuve de Charles HUAT maître des COURRIERS et POSTES de CHAMPAGNE, demeurant rue Haute Vannerie, paroisse Saint-Merri, 9 juillet 1641; MC/ET/II/167
      compte; Huat, Charles
  - Minutes. 1609, juillet - décembre, juillet - décembre 1609; MC/ET/II/68
    - Quittance donnée par Guillaume Poiret, maître sculpteur, demeurant rue des Vieux-Augustins, à Claude Gallard, conseiller, notaire et secrétaire du roi, receveur des consignations du Châtelet, d'une somme de 195 livres 4 sols tournois, sur une somme de 540 livres tournois consignée entre les mains dudit Gallard par Élisabeth Leconte. Cette somme représente le prix du mur mitoyen entre la maison dudit Poiret et de ladite Leconte., 20 juillet 1603; MC/ET/II/68
      Documents du Minutier central concernant les peintres, sculpteurs et graveurs au XVIIe siècle (1600-1650) [études I à X, 1955 actes], par Marie-Antoinette Fleury, tome I, Paris, S.E.V.P.E.N, 1969, p. 571 (instrument de recherche imprimé dématérialisé, certaines notices sont plus détaillées dans la version intégrale accessible en ligne par la rubrique 'Autres instruments de recherche', voir contexte dans le Plan d’orientation général - Notaires de Paris, guides thématiques du Minutier).
      quittance; Vieux-Augustins (rue des); Gallard, Claude; Leconte, Elisabeth; Poiret, Guillaume; notaire; sculpteur; secrétaire du roi (Ancien Régime); comptable
    - Bail par Gervais Rebans, maître facteur d'instruments de musique, demeurant rue des Arcis, et par Robine de La Porte, sa femme, pour quatre années, à Jean Congnan, maître rôtisseur, demeurant rue Saint-Martin, paroisse Saint-Nicolas-des-Champs, d'une place sise au cimetière Saint-Jean, moyennant 45 livres de loyer annuel., 31 juillet 1609; MC/ET/II/68
      bail; Arcis (rue des); Saint-Martin (rue); Saint-Jean (cimetière); Rebans, Gervais; La Porte, Robine de; Congnan, Jean; cuisinier
    - Testament de Jean Lallement, marchand, rue Poirée., 4 août 1609; MC/ET/II/68
      testament; Lallement, Jean; commerçant
    - Contrat de mariage entre noble homme Nicolas Coipel, écuyer, sieur d'Arsac, rue des Maçons, et Gabrielle Desmaretz, fille de feu Robert Desmaretz, écuyer, sieur de Saint-Aubin, rue de la Truanderie., 7 août 1609; MC/ET/II/68
      contrat de mariage; Coipel, Nicolas; Desmaretz, Gabrielle; Desmaretz, Robert
    - Testament de Adrien Fleury, serviteur domestique rue Tiquetonne., 11 août 1609; MC/ET/II/68
      testament; Tiquetonne (rue); Fleury, Adrien; employé de maison
    - Échange entre Simon de France, huissier sergent à cheval au Châtelet, et Marguerite Durant, sa femme, demeurant rue des Vieilles-Étuves, d'une part, et Charles Laurens et Claude Pescheur, sa femme, demeurant rue Saint-Denis, paroisse Saint-Leu - Saint-Gilles, d'autre part, d'une maison sise rue des Vieilles-Étuves, consistant en cave, boutique, salle, chambre et bouge et petit grenier au-dessus, la chambre étant en appentis couvert de tuiles, appartenant audit de France ainsi qu'un autre petit logis qui lui est contigu et tenant de l'autre côté à l'hôpital du Saint-Esprit, contre 162 livres 10 sols de rente en plusieurs parties, appartenant au sieur Laurens en qualité de tuteur des mineurs Contant., 4 septembre 1609; MC/ET/II/68
      Documents du Minutier central concernant les peintres, sculpteurs et graveurs au XVIIe siècle (1600-1650) [études I à X, 1955 actes], par Marie-Antoinette Fleury, tome I, Paris, S.E.V.P.E.N, 1969, p. 373 (instrument de recherche imprimé dématérialisé, certaines notices sont plus détaillées dans la version intégrale accessible en ligne par la rubrique 'Autres instruments de recherche', voir contexte dans le Plan d’orientation général - Notaires de Paris, guides thématiques du Minutier).
      échange; Saint-Denis (rue); Saint-Esprit-en-Grève (hôpital du); Saint-Leu-Saint-Gilles (paroisse); Vieilles-Etuves (rue des); Contant (famille); Durant, Marguerite; France, Simon de; Laurens, Charles; Pescheur, Claude; huissier
    - Transport par Simon de France et par Marguerite Durant, sa femme, à Suzanne Desprez, (1) veuve de Guillaume Bréant, marchand bourgeois de Paris, demeurant rue de Béthisy, d'une rente de 112 livres 10 sols (2) à eux appartenant par échange avec Charles Laurens, du 4 septembre, moyennant la somme de 1.600 livres., 7 septembre 1609; MC/ET/II/68
      Compléments de description: (1) Elle signe Depies. (2) L'acte précédent porte 162 livres 10 sols.
      transport de droits; Béthisy (rue); Bréant, Guillaume; Depies, Suzanne; Desprez, Suzanne; Durant, Marguerite; France, Simon de; Laurens, Charles; commerçant
    - Bail pour neuf ans, par Charles Laurens, à Simon de France, de la maison sise rue des Vieilles-Étuves qui lui appartient par échange avec ledit Simon de France, moyennant un loyer annuel de 150 livres tournois., 7 septembre 1609; MC/ET/II/68
      bail; Vieilles-Etuves (rue des); France, Simon de; Laurens, Charles
    - Testament de Marie Auffray, rue Saint-Jacques de la Boucherie., 10 septembre 1609; MC/ET/II/68
      testament; Saint-Jacques-la-Boucherie (rue); Auffray, Marie
    - Inventaire après décès de Pierre Retoré, marchand maître fripier rue Vieille Pelleterie, et de sa femme, Gillette de Paris., 28 septembre 1609; MC/ET/II/68
      inventaire après décès; Retoré, Pierre; Paris, Gillette de; brocanteur; commerçant
    - Inventaire après décès de Nicolas Noël, praticien au palais, rue Neuve, près du parc royal, à la requête de sa veuve, Catherine Legnerel, ensuite épouse de François Gon, peintre., 2 octobre 1609; MC/ET/II/68
      inventaire après décès; Neuve (rue); Noël, Nicolas; Legnerel, Catherine; Gon, François; juriste; peintre
    - Contrat de mariage entre Jacques Mallet, marchand bourgeois de Paris, rue Saint-Denis, et Marie Juguin, fille de feu François Juguin, receveur de monsieur le maréchal de Retz., 15 novembre 1609; MC/ET/II/68
      contrat de mariage; Saint-Denis (rue); Mallet, Jacques; Juguin, Marie; Juguin, François; commerçant
    - Contrat de mariage entre Nicolas Muydebled, maître menuisier, rue Marivault, et Marie Rignier, fille de feu Pierre Rignier, sergent royal à Montdidier, rue Vieille Monnaie., 15 novembre 1609; MC/ET/II/68
      contrat de mariage; Marivaux (rue); Vieille-Monnaie (rue de la); Montdidier (Somme); Muydebled, Nicolas; Rignier, Marie; Rignier, Pierre; menuisier
    - Contrat de mariage entre Paul Rabiat, maître menuisier, rue du Boulanger, et Anne Dessaulx, fille de feu Georges Dessaulx, orfèvre, rue de la Tacherie., 16 novembre 1609; MC/ET/II/68
      contrat de mariage; Tacherie (rue de la); Rabiat, Paul; Dessaulx, Anne; Dessaulx, Georges; menuisier; orfèvre
    - Inventaire après décès de Marguerite Delamet, rue Guérin Boisseau, veuve de Raoullin Bacqueville, maître tissutier-rubannier., 27 novembre 1609; MC/ET/II/68
      inventaire après décès; Guérin-Boisseau (rue); Delamet, Marguerite; Bacqueville, Raoullin; tisserand; passementier
    - Contrat de mariage entre Nicolas Depois, marchand bourgeois de Paris, rue Aubry-le-Boucher, et Agnès Boucher, fille de Jacques Boucher, marchand bourgeois de Paris, rue Pirouette en Taérouanne., 3 décembre 1609; MC/ET/II/68
      contrat de mariage; Aubry-le-Boucher (rue); Pirouette-en-Thérouenne (rue); Depois, Nicolas; Boucher, Agnès; Boucher, Jacques
  - Minutes. 1610, janvier - 3 mai, janvier - 3 mai 1610; MC/ET/II/69; Document détérioré.
    - DUPONT (Philippe) maître orfèvre; Pont aux Changeurs § Remise d'apprentissage à Philippe de Piet, 8 janvier 1610; MC/ET/II/69
      contrat d'apprentissage; Du Pont, Philippes
    - LE CLERC (Martin), [MAURICE (Charles)] lapidaire, bourgeois de Paris quai de la Mégisserie § Mainlevée par..., 11 janvier 1610; MC/ET/II/69
      Le Clerc, Martin; Maurice, Charles
    - L'ESTOILLE (Jean de)[ DELESTOILLE] maître vitrier rue du Mont Sainte-Geneviève § Bail par ..[ RION (Nicolas) maître vitrier], 12 janvier 1610; MC/ET/II/69
      bail; L'Estoille, Jean de Rion, Nicolas
    - MOTHÉ (Jean) marchand orfèvre, bourgeois de Paris Pont aux Changeurs § Titre nouvel., 13 janvier 1610; MC/ET/II/69
      titre nouvel; Mothé, Jean
    - MENUISERIE marché de § Marché entre Jean JUMEL et Jacques DESHAYES, Conseiller menuisiers, d'une parts, et Nicolas MUYDEBLED, maître menuisier d'autre part, pour faire la fermeture d'ais des 4 carrés à l'entour de la charpenterie de l'Horloge de l'Hôtel-de-Ville et celle de la terrasse voisine, moyennant 40 l., 14 janvier 1610; MC/ET/II/69
      marché; Jumel, Jean; Deshayes, Jacques; Muidebled, Nicolas; menuisier
    - Contrat de mariage entre Pierre Vicoteau, maçon rue Jean Saint-Denis, et Thomasse Barbet, veuve de Guillaume Antiou, maçon rue Jean Saint-Denis., 16 janvier 1610; MC/ET/II/69
      contrat de mariage; Jean-Saint-Denis (rue); Vicoteau, Pierre; Barbet, Thomasse; Antiou, Guillaume; maçon
    - BOURGOING (Jean) maître orfèvre, bourgeois de Paris près Saint-Lieuffroy § Renonciation par. .., 21 janvier 1610; MC/ET/II/69
      renonciation; Bourgoing, Jean
    - Contrat de mariage entre Yves Dutillet, maître cordier rue Saint-Denis, et Antoinette Petit, veuve de Guillaume Flesselles, maître cordier rue Saint-Denis., 22 janvier 1610; MC/ET/II/69
      contrat de mariage; Saint-Denis (rue); Dutillet, Yves; Petit, Antoinette; Flesselles, Guillaume; cordier
    - Contrat de mariage entre François Arigon, chaufournier au faubourg de Corbeil et Marguerite Dubut, fille de feu Nicolas Dubut, maître boulanger, rue et paroisse Saint-Germain l'Auxerrois., 24 janvier 1610; MC/ET/II/69
      contrat de mariage; Saint-Germain-l'Auxerrois (rue); Arigon, François; Dubut, Marguerite; Dubut, Nicolas; boulanger
    - MENUISIER apprentissage de § Apprentissage, de Jean HOGNON 20 ans, pour 4 ans, chez Jacques Jacquart, maître menuisier, à Paris, moyennant 18 l de salaire audit apprenti à partir de la deuxième année, 5 février 1610; MC/ET/II/69
      contrat d'apprentissage; Hognon, Jean; Jacquart, Jacques
    - LE CLERC (Martin) maître lapidaire; rue Dauphine § Bail par...; Bail à. .., 5 février 1610; MC/ET/II/69
      bail; Le Clerc, Martin
    - ECU-DE-FRANCE (Jeu de paume de l') à Saint-Germain-des-Prés § Entrée en service chez Jean Masson, maître de ECU-DE-FRANCE, 7 février 1610; MC/ET/II/69
      Ecu-De-France, Jeu de paume de l'
    - PAULMIER § Entrée en service de Julien LE GAY, maître PAULMIER chez Jehan MASSON, maître PAULMIER, pour le servir au jeu de paume de l'Ecu-de-France, à Saint-Germain-des-Prés., 7 février 1610; MC/ET/II/69
    - CROIX-NOIRE (jeu de paume de la) Rue des Barres § Désistement par Jeanne Masson, maître paulmier, en faveur de François Cocuel de son droit de bail sur jeu de paume de la CROIX-NOIRE, 7 février 1610; MC/ET/II/69
      renonciation
    - TORCY-EN-BRIE § Vente de l'office de tabellion royal de TORCY-EN-BRIE, 8 février 1610; MC/ET/II/69
    - LE CLERC (Martin) maître lapidaire, rue Dauphine. § Déclaration aux termes de laquelle Guillaume Le Fault, de Rouen, âgé de 26 ans, apprenti lapidaire chez... reconnaît avoir volé nuitamment et à plusieurs reprises, avec Charles Laurier, aussi apprenti lapidaire, plusieurs cruches et bouteilles de vin, dans la cave de son maitre, et ensuite, malgré ses promesses, avoir dérobé 2 perles et des vêtements appartenant à Gilles Vandelcarme, joaillier, 9 février 1610; MC/ET/II/69
      déclaration; Le Clerc, Martin; Vandelcarme, Gilles; Laurier, Charles; Lefault, Guillaume
    - FONDEUR DE TERRE ET SABLE (Apprentissage de) § Apprentissage de Poncelet Thomas, conpagnon fondeur, pour un an, chez Jean Rocquet, maître fondeur en terre et sable, moyennant 27 l. de salaire., 10 février 1610; MC/ET/II/69
      contrat d'apprentissage; Poncelet, Thomas; Rocquet, Jean
    - Contrat de mariage entre Louis Laisné, maître savetier rue de la Harpe, et Anne Moreau, fille de feu Jean Moreau, maître tonnelier près à Noyers, près d'Auxerre, rue Chartière., 16 février 1610; MC/ET/II/69
      contrat de mariage; Chartière (rue); Harpe (rue de la); Laisne, Louis; Moreau, Anne; Moreau, Jean; tonnelier; bottier
    - COUVREUR DOUET Jean § marché, 16 février 1610; MC/ET/II/69
      marché; Douet, Jean
    - BARBIERS-CHIRURGIENS (communauté des) § Remontrance par la communauté des BARBIERS-CHIRURGIENS, 26 février 1610; MC/ET/II/69
    - ORFÈVRE ROART Jean le jeune § vente, 27 février 1610; MC/ET/II/69
      acte de vente; Roart, Jean
    - BOIS § Vente de poteaux de BOIS de noyer, 28 février 1610; MC/ET/II/69
    - Marché par lequel Nicolas de Mont sang, maître charpentier, demeurant rue Royale, promet à Hubert Le Sueur, maître sculpteur, demeurant sur le pont Marchand, de faire la charpente d'un petit corps de logis à deux étages et petit appentis attenant, sis dans l'enclos de l'hôtel de Nevers, moyennant 40 livres. Le bois sera fourni par ledit Le Sueur., 2 mars 1610; MC/ET/II/69
      Documents du Minutier central concernant les peintres, sculpteurs et graveurs au XVIIe siècle (1600-1650) [études I à X, 1955 actes], par Marie-Antoinette Fleury, tome I, Paris, S.E.V.P.E.N, 1969, p. 437 (instrument de recherche imprimé dématérialisé, certaines notices sont plus détaillées dans la version intégrale accessible en ligne par la rubrique 'Autres instruments de recherche', voir contexte dans le Plan d’orientation général - Notaires de Paris, guides thématiques du Minutier).
      marché; Marchands (pont aux); Nevers (hôtel de); Nevers (rue de); Royale (rue); Le Sueur, Hubert; Mont sang, Nicolas de; charpentier; sculpteur
    - Testament de Antoine Hasté, maître boulanger en la ville d'Ostende, rue et paroisse Saint-Jacques-de-la-Boucherie., 18 mars 1610; MC/ET/II/69
      testament; Saint-Jacques-la-Boucherie (rue); Haste, Antoine; boulanger
    - BOIS § Marché de BOIS de cormier, 18 mars 1610; MC/ET/II/69
      marché
    - HERMANT[HÉMENT] (Pierre de) marchand orfèvre § Transport par. .., 26 mars 1610; MC/ET/II/69
      Hermant, Pierre de; Hément, Pierre de
    - Contrat de mariage entre Pierre Joan, maître pain d'épicier rue de Marivault, et Geneviève Noël, fille de Jacques Noël, laboureur à Roissy en France., 28 mars 1610; MC/ET/II/69
      contrat de mariage; Roissy-en-France (Val-d'Oise); Marivaux (rue); Joan, Pierre; Noel, Jacques; Noel, Geneviève; agriculteur
    - PAIN D'EPICIER § Mariage de Pierre JOAN, maître PAIN D'EPICIER; Témoin: Antoine de BRYE, maître PAIN-D'EPICIER, 28 mars 1610; MC/ET/II/69
      contrat de mariage
    - Contrat de mariage entre Jacques Lebrun, compagnon charpentier, demeurant rue de la Heaumerie, et Pasquette Rosier [fille de feu Jacques Rosier, tisserand en toile à Jargeot, près d'Orléans]. En présence de Guillaume Legendre, maître peintre, ami de la future épouse., 28 mars 1610; MC/ET/II/69
      En présence de Guillaume Legendre, maître peintre, ami de la future épouse.
      Documents du Minutier central concernant les peintres, sculpteurs et graveurs au XVIIe siècle (1600-1650) [études I à X, 1955 actes], par Marie-Antoinette Fleury, tome I, Paris, S.E.V.P.E.N, 1969, p. 404 (instrument de recherche imprimé dématérialisé, certaines notices sont plus détaillées dans la version intégrale accessible en ligne par la rubrique 'Autres instruments de recherche', voir contexte dans le Plan d’orientation général - Notaires de Paris, guides thématiques du Minutier).
      contrat de mariage; Heaumerie (rue de la); Lebrun, Jacques; Legendre, Guillaume; Rosier, Pasquette; Rosier, Jacques; charpentier; peintre
    - BRASSEUR (Apprentissage de) § Apprentissage de Jean Bouydin, fils de + Mathieu Bouydin, tanneur, pour un an, chez Paul Bougard, maître brasseur., 30 mars 1610; MC/ET/II/69
      contrat d'apprentissage
    - TRIPPES § Vente de TRIPPES, 30 mars 1610; MC/ET/II/69
    - ORFÈVRE Apprentissage d' § Apprentissage, de Jacques Thomas, chez Marie Moreaux veuve de Thomas Eschellatz, orfèvre à Paris, moyennant 114 livres par lui payées à ladit Moreaux, 10 avril 1610; MC/ET/II/69
      contrat d'apprentissage; Thomas, Jacques; Moreaux, Marie; Eschellatz, Thomas
    - TAILLEUR D'HABITS (Apprentissage de) § Apprentissage de Jehan Huré fils de feu Jehan Huré, tailleur d'habits, âgé de 17 ans, pour 3 ans, chez Jean Regnard maître Apprentissage de TAILLEUR D'HABITS, 14 avril 1610; MC/ET/II/69
    - TISSUTIER-RUBANNIER § Apprentissage de Marin Hucher, 19 ans pour 6 ans, chez Quencien Lhoste, maître tissutier-rubannier, rue des Ecrivains, 15 avril 1610; MC/ET/II/69